臺灣高等法院高雄分院刑事判決　　　　　　　　　　九十三年度上訴字第三八四號
　　上　訴　人　臺灣高雄地方法院檢察署檢察官
　　被　　　告　甲○○
右上訴人因被告違反毒品危害防制條例案件，不服臺灣高雄地方法院九十三年度訴緝
字第三六號中華民國九十三年三月十九日第一審判決（起訴案號：臺灣高雄地方法院
檢察署九十年度毒偵字第五二九八號，併辦案號：同署九十一年度毒偵字第一０九八
號），提起上訴，暨移
本院判決如左：
      主  文
原判決撤銷。
甲○○連續施用第一級毒品，處有期徒刑玖月，扣案之第一級毒品海洛因肆包（合計
淨重零點壹壹公克，包裝重零點伍伍公克）、殘留第一級毒品海洛因夾鏈袋壹個均沒
收銷燬。又連續施用第二級毒品，處有期徒刑陸月，扣案之第二級毒品甲基安非他命
壹包（驗前毛重壹點捌公克，驗後毛重壹點柒伍公克）、第二級毒品甲基安非他命壹
包（驗前毛重零點肆公克，驗後毛重零點參公克）、殘留甲基安非他命之吸食器壹個
、殘留第二級毒品甲基安非他命夾鏈袋參個、殘留第二級毒品甲基安非他命燈炮壹個
、殘留第二級毒品甲基安非他命吸管壹支均沒收銷燬，注射針筒貳支、美娜水貳瓶、
空夾鏈袋玖拾個均沒收。應執行有期徒刑壹年貳月。扣案之第一級毒品海洛因肆包（
合計淨重零點壹壹公克，包裝重零點伍伍公克）、殘留第一級毒品海洛因夾鏈袋壹個
、第二級毒品甲基安非他命壹包（驗前毛重壹點捌公克，驗後毛重壹點柒伍公克）、
第二級毒品甲基安非他命壹包（驗前毛重零點肆公克，驗後毛重零點參公克）、殘留
甲基安非他命之吸食器壹個、殘留第二級毒品甲基安非他命夾鏈袋參個、殘留第二級
毒品甲基安非他命燈炮壹個、殘留第二級毒品甲基安非他命吸管壹支均沒收銷燬，注
射針筒貳支、美娜水貳瓶、空夾鏈袋玖拾個均沒收。
      事  實
一、甲○○前於民國八十七年間因施用毒品案件，經法院裁定觀察、勒戒後，認無施
    用毒品之傾向，而經法院判決免刑確定。詎甲○○猶不知警惕，於五年內，復基
    於施用第一級毒品海洛因之概括犯意，自九十年六月間某日起，至同年十一月二
    十二日中午十二時止，在高雄市○○○路一０二之五號六樓之一住處等點，連續
    施用第一級毒品海洛因多次。另基於施用第二級毒品甲基安非他命之概括犯意，
    自九十年十月初某日起，至同年十一月二十一日中午某時止，在上開住處等地，
    連續施用第二級毒品甲基安非他命多次。嗣分別於：(一)九十年十月三十一日下午
    一時許，在高雄市○○○路與自強路口，經警盤查及採尿送檢驗而查獲。(二)九十
    年十一月二十二日十六時許，在甲○○上開住處，為警扣得甲○○所有供施用之
    第一級毒品海洛因四包（合計淨重０．一一公克、包裝重０．五五公克）、第二
    級毒品甲基安非他命一包（驗前毛重一．八公克，驗後毛重一．七五公克）及殘
    留甲基安非他命之吸食器一個，並經採尿送檢驗而查獲。
二、甲○○經法院於九十年十一月二十三日裁定觀察、勒戒後，認有繼續施用之傾向
    ，經台灣高雄地方法院檢察署檢察官聲請法院裁定令入戒治處所施以強制戒治及
    提起公訴。嗣於九十一年六月間，經法院裁定停止戒治保護管束，甲○○仍承上
    開施用第一級毒品海洛因、第二級毒品甲基安非他命之概括犯意，於九十一年六
    月二十六日某時，在雲林縣口湖鄉○○村○○路一三三號住處，各施用第一級毒
    品海洛因及第二級毒品甲基安非他命一次。九十一年六月二十七日下午一時三十
    分許，在高雄市前金區○○○路一六０號金皇后館八樓第八二一室，為警查獲，
    扣得甲○○所有供施用之第二級毒品甲基安非他命一包（驗前毛重０．四公克，
    驗後毛重０．三公克）、殘留第一級毒品海洛因夾鏈袋一個、殘留第二級毒品甲
    基安非他命夾鏈袋三個、殘留第二級毒品甲基安非他命燈炮一個、殘留第二級毒
    品甲基安非他命吸管一支、注射針筒二支、美娜水二瓶、空夾鏈袋九十個。
三、案經高雄市政府警察局鹽埕分局、新興分局、三民第二分局先後報請台灣高雄地
    方法院檢察署檢察官偵查起訴及移送併辦。
      理  由
一、右揭事實，有第一級毒品海洛因四包（合計淨重０．一一公克、包裝重０．五五
    公克）、第二級毒品甲基安非他命一包（驗前毛重一．八公克，驗後毛重一．七
    五公克）、第二級毒品甲基安非他命一包（驗前毛重０．四公克，驗後毛重０．
    三公克）及殘留甲基安非他命吸食器一個、殘留第一級毒品海洛因夾鏈袋一個、
    殘留第二級毒品甲基安非他命夾鏈袋三個、殘留第二級毒品甲基安非他命燈炮一
    個、殘留第二級毒品甲基安非他命吸管一支、注射針筒二支、美娜水二瓶、空夾
    鏈袋九十個扣案可佐，且被告甲○○各次被查獲後採尿送檢驗，均呈嗎啡陽性反
    應及甲基安非他命陽性反應，有高雄市立凱旋醫院煙毒尿液檢驗成績書、代碼姓
    名對照表附卷可稽（見原審訴字卷第十、二四、三一、三二、四０、四一頁），
    而扣案第一級毒品海洛因及第二級毒品甲基安非他命之成分，亦經鑑定無訛，有
    法務部調查局九十一年一月十日調科壹字第０九一二三０二六八九０號鑑定通知
    書及高雄醫學大學附設中和紀念醫院檢驗報告附卷可稽（見原審訴字卷第九、二
    二、二三、六０、八八～九一頁、原審訴緝字卷第十五頁）。再被告甲○○亦供
    述施用第一級毒品海洛因及第二級毒品甲基安非他命等語，核與上開各事證相符
    ，被告甲○○之自白即堪信為真正。又被告甲○○前於八十七年間因施用毒品案
    件，經法院裁定觀察、勒戒後，認無施用毒品之傾向，而經法院判決免刑確定，
    另被告甲○○於九十年十一月二十二日遭查獲後，經法院裁定觀察、勒戒後，認
    有繼續施用之傾向，再經台灣高雄地方法院檢察署檢察官聲請法院裁定令入戒治
    處所施以強制戒治等情，有台灣高雄地方法院八十七年度易字第二八二七號判決
    及台灣高雄地方法院檢察署九十年度毒偵字第五二九八號檢察官聲請書附卷可佐
    （見偵查一卷第十五、二七頁）。綜上所述，被告於八十七年間經法院裁定觀察
    、勒戒後，認無施用毒品之傾向，而經法院判決免刑確定後五年內，再分別連續
    施用第一級毒品海洛因及第二級毒品甲基安非他命，事證明確，犯行堪以認定。
三、核被告施用第一級毒品海洛因，所為係犯毒品危害防制條例第十條第一項之施用
    第一級毒品罪，被告施用第二級毒品甲基安非他命，所為係犯毒品危害防制條例
    第十條第二項之施用第二級毒品罪。被告分別多次施用第一級毒品、第二級毒品
    犯行，均係時間緊接，觸犯構成要件相同之罪，顯均係基於概括犯意為之，各為
    連續犯，應各依刑法第五十六條之規定論以一罪，並分別加重其刑。公訴人就被
    告甲○○於九十一年六月二十六日某時，各施用第一級毒品海洛因及第二級毒品
    甲基安非他命一次之犯罪行為雖未於起訴書中及，但連續犯為裁判上一罪，檢
    察官就犯罪事實一部起訴，依刑事訴訟法第二百六十七條規定，其效力及於全部
    ，法院自屬有權一併審理。被告所犯上開二罪間，犯意各別，行為互異，應分論
    併罰。至被告持有第一級毒品及第二級毒品後進而施用，其持有之低度行為已經
    為施用之高度行為吸收，故均不另論罪。
四、原審以被告罪證明確，予以論罪科刑，固非無見，惟查，被告甲○○經法院於九
    十年十一月二十三日裁定觀察、勒戒後，認有繼續施用之傾向，而經法院裁定令
    入戒治處所施以強制戒治後，再於九十一年六月間，經法院裁定停止戒治保護管
    束，詎被告甲○○旋於九十一年六月二十六日某時，各施用第一級毒品海洛因及
    第二級毒品甲基安非他命一次，足見被告甲○○經強制戒治尚未具成效，仍未戒
    除毒癮，顯係承強制戒治前之概括犯意為之，原判決認被告甲○○此部分係另行
    起意，即有未洽。檢察官上訴意旨指摘原判決不當，為有理由，自應予以撤銷改
    判。爰審酌被告甲○○前因施用毒品案件，經法院判決免刑確定，有台灣高等法
    院被告全國前案紀錄表在卷足憑，竟不知警惕，五年內再多次施用毒品，顯見無
    戒毒悔改之意，惟念其施用毒品，乃戕害一己之身體健康，且行為後坦承犯行等
    一切情狀，分別量處如主文所示之刑，並定其應執行之刑。扣案之第一級毒品海
    洛因四包（合計淨重０．一一公克、包裝重０．五五公克）、第二級毒品甲基安
    非他命一包（驗前毛重一．八公克，驗後毛重一．七五公克）、第二級毒品甲基
    安非他命一包（驗前毛重０．四公克，驗後毛重０．三公克）均為毒品，而扣案
    殘留甲基安非他命之吸食器一個、殘留第一級毒品海洛因夾鏈袋一個、殘留第二
    級毒品甲基安非他命夾鏈袋三個、殘留第二級毒品甲基安非他命燈炮一個、殘留
    第二級毒品甲基安非他命吸管一支，因殘留之毒品無法析離，亦為毒品，均應依
    毒品危害防制條例第十八條第一項前段規定，不問屬於犯人與否，宣告沒收銷燬
    。另扣案注射針筒二支、美娜水二瓶、空夾鏈袋九十個為浩甲○○所有，已經被
    告甲○○在本院供述在卷，且為被告甲○○施用毒品所用，應依刑法第三十八條
    第一項第二款規定宣告沒收。
據上論結，應依刑事訴訟法第三百六十九條第一項前段、第三百六十四條、第二百九
十九條第一項前段、毒品危害防制條例第十條第一項、第二項、第十八條第一項前段
，刑法第十一條、第五十六條、第三十八第一項第二款、第五十一條第五款，判決如
主文。
本案經檢察官朱文彬到庭執行職務。
中      華      民      國    九十三    年      五      月    二十六    日
                              臺灣高等法院高雄分院刑事第九庭
                                  審判長法官  張明松
                                        法官  任森銓
                                        法官  郭玫利
右正本證明與原本無異。
施用第一級毒品部分如不服本判決應於收受本判決後十日內向本院提出上訴書狀，其
未述上訴理由者，並得於提起上訴後十日內向本院補提理由書狀（均須按他造當事
人之人數附繕本)「切勿逕送上級法院」。
施用第二級毒品部分不得上訴。
                                      書記官  翁心欣
中      華      民      國    九十三    年      五      月    二十六    日
附錄本判決論罪科刑法條
毒品危害防制條例第十條：
施用第一級毒品者，處六月以上五年以下有期徒刑。
施用第二級毒品者，處三年以下有期徒刑。
